【裁判字號】    92,訴,233
【裁判日期】    920304
【裁判案由】    毒品危害防制條例
【裁判全文】
臺灣彰化地方法院刑事判決                          九十二年度訴字第二三三號
    公  訴  人  臺灣彰化地方法院檢察署檢察官
    被      告  甲○○  男  三.
右列被告因違反毒品危害防制條例案件，經檢察官提起公訴 (九十一年度毒偵字第二
四一四號、第三０九八號、第三四四一號)及併案審理九十二年度毒偵字第七五號）
，本院判決如左：
    主  文
甲○○連續施用第壹級毒品，累犯，處有期徒刑壹年；又連續施用第貳級毒品，累犯
，處有期徒刑捌月，扣案之安非他命參包（合計毛重貳點參壹公克，含包裝袋參個）
、安非他命吸食器貳個均沒收銷燬之；主刑部分應執行有期徒刑壹年柒月。
    事  實
一、甲○○前於民國八十九年一月十六日及九十年四月十三日，先別因犯加重竊盜罪
    及常業竊盜罪，為本院先後以八十八年度易字第一００二號判決與八十九年度訴
    字第一二六四號判決判處其有期徒刑十月及一年二月，並定應執行刑為有期徒刑
    一年八月確定，嗣經入監執行後，甫於九十年十一月二日執行完畢；又其前另因
    施用毒品案件，先後二次經本院裁定送觀察、勒戒後，均認無繼續施用毒品傾向
    ，而由臺灣彰化地方法院檢察署檢察官，各於八十八年七月二十三日、八十八年
    十一月二十三日，分別以八十八年度偵緝字第四二二號、第四二三號及八十八年
    度偵字第七八五八號、毒偵字第二九八號、第一００八號為不起訴處分確定。詎
    其猶不知悔改，復基於施用毒品之概括犯意，自九十一年六月初某日起至同年十
    月二十五日為警查獲前某時止，分別在其上開住處、烏日、台中市西屯區及彰化
    縣彰化市秀傳醫院等地，以自製吸食器加熱之方式，施用第二級毒品安非他命多
    次，平均二到三天施用一次；其並自同年九月間起至同年十月二十五日被查獲前
    某時止，在彰化縣彰化市秀傳醫院等地，以摻入香煙之方式，施用第一級毒品海
    洛因多次，平均每八到九天施用一次。嗣先後於九十一年六月十一日上午九時許
    、同年八月九日凌晨一時許、同年十月十七日十三時五十分許及同年十月二十五
    日，分別在台中縣烏日鄉○○路○段一七六號前、台中市○○區○○里○○路五
    號旁工寮內、彰化縣埔鹽鄉○○村○○路一巷十之三號二樓及彰化縣彰化市秀傳
    醫院等地，為警查獲，並先後扣得安非他命之吸食器一個、第二級毒品安非他命
    三包（毛重共二．三二公克）、供施用安非他命之吸食器一組等物，經四度採尿
    送驗後，發現有毒品陽性反應，始知上情。
二、案經台中縣警察局烏日分局、台中市警察局第六分局、彰化縣警察局二林分局、
    同縣田中分局分別報告台灣台中地方法院檢察署檢察官及臺灣彰化地方法院檢察
    署檢察官偵查起訴及併案審理。
    理  由
一、訊據被告甲○○對其上開施用海洛因及安非他命之犯行，均坦白承認，且其先後
    四次被查獲時所採集之尿水經送鑑驗後，其第一次及第二次之尿液有安非他命代
    謝物甲基安非他命類均呈陽性反應，第三、四次之尿水則有海洛因代謝物嗎啡及
    安非他命代謝物甲基安非他命之陽性反應，此有台中縣衛生局檢驗尿水報告書、
    台中市衛生局煙毒尿液檢驗成績書各一紙及彰化縣衛生局煙毒尿液檢驗成績書二
    紙附卷可稽，並有第二級毒品安非他命三包（毛重共二．三二公克）、供施用安
    非他命之吸食器二個等物扣案可資參佐。此外，復有臺灣彰化地方法院檢察署刑
    案資料查註紀錄表在卷足憑，被告三犯毒品危害防制條例第十條第一項、第二項
    之施用第一級與第二級毒品之罪洵堪認定，應依法予以論科。
二、核被告甲○○所為，分別係犯毒品危害防制條例第十條第一項、第二項之施用第
    一級與第二級毒品罪。其施用毒品前持有毒品及專供施用毒品器具之行為，已為
    其後施用毒品犯行所吸收，不另論處。又被告先後多次施用第一級、第二級毒品
    之行為，均時間緊接，且所犯構成要件相同，顯皆係基於概括犯意反覆為之，應
    各依連續犯之規定論以一罪，並均依法加重其刑；公訴人雖漏未就被告第三次被
    查獲之施用毒品犯行予以起訴，惟此與起訴有罪部分有連續犯之裁決上一罪關係
    ，本院自應併予審判；且被告所犯上開二罪之間，犯意各別，犯罪構成要件互異
    ，應分論併罰。另被告前曾於八十九年一月十六日、九十年四月十三日，因犯加
    重竊盜罪及常業竊盜罪，為本院分別以八十八年度易字第一００二號判決、八十
    九年度訴字第一二六四號判決判處其有期徒刑十月及一年二月確定，並定應執行
    刑為有期徒刑一年八月，嗣經入監執行後，甫於九十年十一月二日執行完畢，有
    臺灣彰化地方法院檢察署被告之刑案資料查註紀錄表在卷可參，其於有期徒刑刑
    之執行完畢後，五年內再犯本件有期徒刑以上之罪，為累犯，所犯二罪均應依法
    遞加其刑。爰審酌被告犯罪之動機、目的、方法、手段、所生危害，其前有多項
    犯罪記錄，品行不佳可見，復一再吸毒被查獲，均不知戒惕，且未能戒除毒癮，
    顯見其欠缺戒毒之決心，暨其犯後已坦認犯行，態度良好等一切情狀，分別量處
    如主文所示之刑，並定其應執行之刑，以示懲儆。至扣案之物，分別係毒品或專
    供被告施用毒品之器具，業據被告供明在卷，應併依法宣告沒收銷燬之。
三、據上論斷，應依刑事訴訟法第二百九十九條第一項前段，毒品危害防制條例第十
    條第一項、第二項、第十八條第一項前段，刑法第十一條前段、第五十六條、第
    四十七條、第五十一條第五款，判決如主文。
本案經檢察官楊忠誠到庭執行職務。
中      華      民      國      九十二      年      三      月    四    日
                                臺灣彰化地方法院刑事第一庭
                                    法      官  葛永輝
右正本證明與原本無異。
如不服本判決，應於判決送達後十日內向本院提出上訴狀( 須附繕本 )。
                                    法院書記官  施惠卿
中      華      民      國      九十二      年      三      月    四    日
毒品危害防制條例第十條
施用第一級毒品者，處六月以上五年以下有期徒刑。
施用第二級毒品者，處三年以下有期徒刑。


司法院資訊處製作；財團法人民間司法改革基金會備份。
